【裁判字號】    92,訴,179
【裁判日期】    920515
【裁判案由】    毒品危害防制條例
【裁判全文】
臺灣彰化地方法院刑事判決                          九十二年度訴字第一七九號
    公  訴  人  臺灣彰化地方法院檢察署檢察官
    被      告  甲○○
右列被告因違反毒品危害防制條例案件，經檢察官提起公訴（九十一年度毒偵字第二
五四六號、九十二年度毒偵字第一二四號），本院判決如左：
    主     文
甲○○連續施用第一級毒品，處有期徒刑捌月；扣案之注射針筒貳支沒收。又施用第
二級毒品，處有期徒刑肆月。應執行有期徒刑拾壹月；扣案之注射針筒貳支沒收。
    事     實
一、甲○○曾因施用毒品案件，經本院裁定移送強制戒治，嗣戒治期滿後，由台灣彰
    化地方法院檢察署檢察官於民國九十年八月二十三日以九十年度戒毒偵字第四○
    一號為不起訴處分確定。惟其仍不知悔改，又基於施用第一級毒品海洛因之概括
    犯意，自九十一年六月底起，至同年十月七日晚間止，在宜蘭縣羅東鎮之住處，
    及彰化縣埤頭鄉○○村○○路七二號男友許生財之居所，以針筒注射之方式，連
    續施用第一級毒品海洛因多次，平均每日施用二次。另基於施用第二級毒品甲基
    安非他命之犯意，於九十一年十月八日前四日內，於不詳之處所，施用第二級毒
    品甲基安非他命一次。嗣於九十一年十月八日上午八時五十分許，在前述男友許
    生財之居所為警查獲，並扣得甲○○所有供施用海洛因使用之注射針筒二支，另
    查扣許生財所有之毒品二包、針筒二支、塑膠鏟管一支及塑膠袋三個。
二、案經彰化縣警察局北斗分局報請台灣彰化地方法院檢察署檢察官偵查起訴。
    理      由
一、訊據被告甲○○除矢口否認有施用甲基安非他命之犯行外，對於右述施用海洛因
    之犯行，於本院審理中坦承不諱，核與警方採尿送驗測得「嗎啡類呈現陽性反應
    」之結果互合（按海洛因於人體代謝後呈現嗎啡類或鴉片類之反應），此有彰化
    縣衛生局煙毒尿液檢驗成績書一紙、詮昕科技股份有限公司濫用藥物尿液檢驗報
    告一份，及各該檢驗報告之姓名對照資料在卷可稽；另有注射針筒二支扣案可佐
    ，足證被告此部分之自白與事實相符。被告雖僅坦承連續施用海洛因之犯行，而
    矢口否認曾施用甲基安非他命，惟按常人如未吸用安非他命，其尿水應無甲基安
    非他命反應，倘有吸用者，約百分之七十於二十四小時內自尿中排出，約百分之
    九十於九十六小時自尿中排出，故推算吸用時間距採尿時間最長可能不會超過四
    日，此經行政院衛生署藥物食品檢驗局八十一年二月八日（八一）藥檢壹字第０
    ０一一五六號函示甚明。查被告於九十一年十月八日為警查獲後採集之尿液檢體
    ，經詮昕科技股份有限公司覆驗之結果，呈現甲基安非他命之陽性反應，且甲基
    安非他命之數值為「２６８５ＮＧ／ＭＬ」，超過閾值（７５ＮＧ／ＭＬ）甚多
    ，是依上開說明，足認被告於九十一年十月八日採尿前四日之時期內，確有施用
    第二級毒品甲基安非他命之犯行，被告辯稱其未曾施用甲基安非他命云云，應不
    足採信。再查：被告前因施用毒品案件，經本院裁定移送強制戒治，嗣戒治期滿
    後，由台灣彰化地方法院檢察署檢察官於九十年八月二十三日以九十年度戒毒偵
    字第四○一號為不起訴處分確定等情，有前述不起訴處分書、台灣高等法院被告
    全國前案紀錄表在卷可參。本件事證明確，被告犯行堪以認定。
二、核被告於強制戒治期滿經檢察官為不起訴處分確定後，五年內再度施用第一、二
    級毒品之所為，係犯毒品危害防制條例第十條第一、二項之施用第一、二級毒品
    罪。其施用毒品而持有該毒品之低度行為，為施用毒品之高度行為所吸收，爰不
    另論罪。至被告多次施用第一級毒品之犯行，時間緊接，犯罪構成要件亦相同，
    顯係基於概括之犯意反覆為之，為連續犯，應論以一罪並加重其刑。被告所犯上
    述二罪名，犯意各別，行為互殊，應分論併罰。末審酌吸毒雖係自戕行為，惟對
    家庭及社會之負面影響甚大，且被告前曾經過一次強制戒治，仍於戒治出所後繼
    續施用毒品不輟，顯見其並無禁絕毒品之決心，另參酌其坦承部分犯行之犯後態
    度等一切情狀，就其所犯上述二罪名，各量處如主文所示之刑，並定其應執行之
    刑，以示懲戒。至扣案之針筒二支，據被告供稱係其所有供施用海洛因使用之物
    ，爰併依刑法第三十八條第一項第二款宣告沒收。查其餘扣案物（含毒品二包、
    針筒二支、塑膠鏟管一支及塑膠袋三個）為另案被告許生財所有，均據被告及另
    案被告許生財自承在卷，亦未經起訴書記載作為認定本案被告犯罪之證據，無從
    認定與被告犯行有何關連，爰不予宣告沒收，附此敘明。
據上論斷，應依刑事訴訟法第二百九十九條第一項前段，毒品危害防制條例第十條第
一項、第二項，刑法第十一條前段、第五十六條、第五十一條第五款、第三十八條第
一項第二款，判決如主文。
本案經檢察官陳德芳到庭執行職務。
中      華      民      國    九十二    年      五      月     十五     日
                              台灣彰化地方法院刑事第三庭
                                          審判長法官   余   仕   明
                                          法      官   李   雅   俐
                                          法      官   黃   玉   齡
右正本證明與原本無異。
如不服本判決，應於判決送達後十日內向本院提出上訴狀( 須附繕本 )。
                                          法院書記官   許   騰   云
中      華      民      國    九十二    年      五      月     十五     日
附錄法條：
毒品危害防制條例第十條
施用第一級毒品者，處六月以上五年以下有期徒刑。
施用第二級毒品者，處三年以下有期徒刑。


司法院資訊處製作；財團法人民間司法改革基金會備份。
